【裁判字號】    89,家抗,30
【裁判日期】    890428
【裁判案由】    離婚
【裁判全文】
臺灣高等法院臺南分院民事裁定  八十九年度家抗字第三十號  Ｅ
      抗  告  人  馮  仲  賢
右抗告人因與相對人邱玉玲間離婚事件，抗告人對於中華民國八十九年三月九日臺灣
臺南地方法院所為裁定（八十八年度婚字第五七一號）提起抗告，本院裁定如左：
      主      文
抗告駁回
抗告訴訟費用由抗告人負擔。
      理      由
一、本件抗告意旨略以：抗告人迄未收受一審判決正本之送達，抗告人亦未曾指定送
    達代收人，究竟第一審判決送達何人收受，抗告人毫無所悉，對抗告人不生送達
    效力，原裁定以抗告人收受判決超逾上訴期間為由，駁回抗告人之上訴，自非適
    法云云。
二、按訴訟代理人就其委任之事件，有為一切訴訟行為之權，為民事訴訟法第七十條
    第一項所明定。所謂一切訴訟行為，凡不屬該條但書所定應受特別委任之事項，
    均包括在內。代收送達亦為一切訴訟行為之一種，訴訟代理人當然有此權限。其
    基此所為之代收送達，即與當事人自受送達生同一之效力，不以委任書有無表明
    為送達代收人而有異（最高法院七十二年度台抗字第三四九號判決意旨參照）。
三、查：原審法院受理抗告人與相對人間離婚民事事件，經抗告人於八十九年一月十
    七日委任董德軒律師為訴訟代理人，並授與特別代理權乙節，此有民事委任書一
    紙附於原法院卷第五十五頁可參，嗣原審法院於同年一月三十一日判決後，於同
    年二月八日送達判決正本於訴訟代理人董德軒律師收受者，此亦有送達證書附卷
    可參（原審卷第七十三頁），揆諸前開說明，即與當事人即抗告人自受送達生同
    一之效力，抗告人抗辯並未收受一審判決正本之送達，亦未曾指定送達代收人，
    第一審判決正本之送達，對抗告人不生效力云云，要無足採，是本件第一審判決
    正本於八十九年二月八日送達抗告人委任之訴訟代理人董德軒律師收受，已生合
    法送達當事人即抗告人之效力；至抗告人係於同年三月三日向原審法院具狀提起
    上訴，此則有其上加蓋原審法院八十九年三月三日收文戳章之民事抗告狀在卷可
    稽（原審卷第七十四頁），其提起上訴顯逾二十日之不變期間，原審法院據以駁
    回其上訴，於法並無不合；至於抗告人本人提起上訴，並未委任董德軒律師為訴
    訟代理人，原審法院就前開駁回抗告人上訴之民事裁定，一併送達董德軒律師收
    受者，僅係不生該駁回上訴之民事裁定送達抗告人本人之效力而已，尚難據此推
    論訴訟代理人董德軒於八十九年二月八日收受第一審民事判決，對當事人本人即
    抗告人亦不生合法送達效力，併此敘明。
四、綜上所述，抗告人提起上訴已逾二十日之不變期間，原審法院據以駁回其上訴，
    於法並無不合，上訴人猶執陳詞，指摘原裁定不當，求予裁定廢棄，非有理由，
    應予駁回。
五、據上論結，本件抗告為無理由，依民事訴訟法第四百九十二條第一項、第七十八
    條裁定如主文。
中      華      民      國    八十九    年      四      月    二十八    日
                                    臺灣高等法院臺南分院民事第二庭
~B1審判長法官  吳    志    誠
~B2      法官  李    素    靖
~B3      法官  李    文    賢
右為正本係照原本作成
不得再抗告。
中      華      民      國    八十九    年      五      月      一      日
~B法院書記官  劉    清    洪


司法院資訊處製作；財團法人民間司法改革基金會備份。
